【裁判字號】    90,易,108
【裁判日期】    900705
【裁判案由】    傷害等
【裁判全文】
臺灣花蓮地方法院刑事判決                            九十年度易字第一八號
    公  訴  人  臺灣花蓮地方法院檢察署檢察官
    被      告  丁○○
                戊○○
    共      同
    選任辯護人  余道明
右列被告因傷害等案件，經檢察官提起公訴（九十年度偵字第二九六號），本院判決
如左：
    主  文
丁○○共同傷害人之身體，處拘役參拾日，如易科罰金，以參佰元折算壹日；又傷害
人之身體，處拘役貳拾日，如易科罰金，以參佰元折算壹日；又公然侮辱人，處罰金
壹仟元，如易服勞役，以參佰元折算壹日。拘役部分應執行拘役肆拾伍日，如易科罰
金，以參佰元折算壹日。
戊○○共同傷害人之身體，處拘役參拾日，如易科罰金，以參佰元折算壹日；又公然
侮辱人，處罰金壹仟元，如易服勞役，以參佰元折算壹日。
    事  實
一、丁○○與其妹戊○○為位於花蓮縣花蓮市○○○路六十三號「歡樂ＫＴＶ」之離
    職員工，因與該店員工丙○○之間存有舊怨，二人於八十九年六月二十二日凌晨
    一時四十分許，前往該店與丙○○理論時，發生爭吵，二人竟基於共同傷害之犯
    意，出手毆打丙○○，致丙○○受有右頸瘀傷（約四乘零點三公分），前胸擦傷
    （約二乘零點三公分）之傷害。嗣該店之副總經理乙○○見狀，上前欲阻止時，
    丁○○復另行基於傷害之犯意，以強力拉扯乙○○，使乙○○受有右手肩胛骨脫
    臼之傷害。爭吵後，丁○○、戊○○二人與在上開公眾得出入之場所，同時各自
    對著丙○○、楊佳楊二人辱稱：「幹妳娘、妳嘴巴很賤、不要臉、幹妳娘、老女
    人、下賤」等穢語，對其二人為公然辱侮。
二、案經乙○○、丙○○訴由花蓮縣警察局花蓮分局報請臺灣花蓮地方法院檢察署檢
    察官偵查起訴。
    理  由
一、訊據被告二人對於傷害犯行部分，被告丁○○僅承認與乙○○、丙○○發生互毆
    之事實，而戊○○則否認有何傷害犯行，辯稱伊係被毆打。另丁○○、戊○○對
    於公然侮辱部分，均以忘記是否有侮辱她們二人等語置辯。經查，右揭犯罪事實
    ，業據告訴人乙○○、丙○○指訴綦詳，核與本案處理警員甲○○證述情節相符
    ，另在場證人即該店之服務生林金永，由被告陪同到庭作證時，亦證述：當時丁○○要拉丙○○出去，丙○○不出去就踢丁○○一腳，接著丁○○就用腳踢丙○○，後來兩個人就打在一起等語。此外，復有記載丙○○傷勢為右頸瘀傷（約四
    乘零點三公分），前胸擦傷（約二乘零點三公分）之診斷證明書；載有乙○○傷
    勢為肩胛骨脫臼之傷情說明書各一紙附卷可稽。且被告丁○○於偵查中已承認：
    當時有與丙○○發生拉扯，有推乙○○倒地等語（見偵卷第十三頁及背面）。參
    以本案事件之起因，係被告丁○○、戊○○二人前往該店與丙○○理論，致爭吵
    後，與丙○○發生拉扯，其後被害人受傷，丁○○自承雙方互毆，且被告二人對
    丙○○口出穢言辱，發生拉扯。況當時丁○○與丙○○正毆打中，則對於共同
    前往找丙○○理論之戊○○豈有旁觀之理，因而被告二人共同傷害之犯行已極明
    顯。至公然侮辱部分，雖被告二人均辯稱忘記了，亦足證二人並不否認有口出穢
    言，且經被害人二人及在場處理之警員指認明確，已如前述，則被告二人公然侮
    辱犯行亦屬至明。事證明確，被告二人上開傷害及侮辱之犯行，均堪予認定。
二、查被告丁○○分別傷害丙○○、乙○○，並且對其二人公然辱之所為，核係犯
    二次刑法第二百七十七條第一項傷害罪、第三百零九條第一項公然侮辱罪；而被
    告戊○○傷害丙○○及公然辱丙○○、乙○○之所為，核係犯刑法第二百七十
    七條第一項傷害罪、第三百零九條第一項公然侮辱罪。被告二人間，就傷害丙○○部分，有犯意聯絡、行為之分擔，為共同正犯。又被告二人在同一時間，對告
    訴人二人辱，其辱行為無法分其先後，或區分對象，係以一行為，同時侵害
    數法益，為想像競合犯，應從一重處斷。又被告丁○○所犯上開三罪，被告戊○○所犯上述二罪，犯意各別、行為互殊，構成要件不同，均應予分論併罰。被告
    丁○○先傷害丙○○，後於乙○○阻止打架時，復加以毆打，侵害法益不同，其
    行為亦有先後，且亦無證據證明其前往尋找丙○○時，即有毆打數人之概括犯意
    ，應係另行起意，為數罪關係，公訴人認係接續犯之一罪關係，尚有未合；再被
    告二人係於毆打告訴人後，方口出穢言辱告訴人二人，斯時，應屬打架後氣憤
    之餘，而各自口出穢言，難認其二人在主觀上有共同之犯意聯絡，公訴人認二人
    此部分，為共同正犯，亦有未合，均一併敘明。爰審酌被告二人均無前科之素行
    、犯罪之動機、目的、手段、告訴人所受之傷害輕重，及犯罪後之態度等一切情
    狀，分別量處如主文所示之刑，並分別諭知易科罰金及易服勞役之折算標準。並
    就丁○○所判處拘役刑部分，定其應執行刑，並分別諭知易科罰金之折算標準。
    又被告行為後，刑法第四十一條業於九十年一月四日修正為：「犯最重本刑為五
    年以下有期徒刑以下之刑之罪，而受六月以下有期徒刑或拘役之宣告，因身體、
    教育、職業或家庭之關係，執行顯有困難者，得以一元以上三元以下折算壹日，
    易科罰金。」，並於九十年一月十日經總統公布施行，被告行為後法律既有變更
    ，比較新舊法的結果，修正後之規定對被告並無有利或不利之情形，依刑法第二
    條第一項前段的規定，仍應適用裁判時的新法，即裁判時之刑法第四十一條第一
    項前段規定，定其易科罰金之折算標準。
據上論斷，應依刑事訴訟法第二百九十九條第一項前段，刑法第二條第一項前段、第
二十八條、第二百七十七條第一項、第三百零九條第一項、第五十五條、第四十一條
第一項前項，第四十二條第二項、第五十一條第六款，罰金罰鍰提高標準條例第一條
前段、第二條，判決如主文。
本案經檢察官李子春到庭執行職務
中      華      民      國      九十    年      七      月      五      日
                                臺灣花蓮地方法院刑事庭
                                    法  官  吳  順  龍
右正本證明與原本無異。
如對本判決不服，應於送達後十日內，向本院提出上訴狀。（應抄附繕本）告訴人或
被害人如對於本判決不服者，應具備理由請求檢察官上訴，其上訴期間之計算係以檢
察官收受判決正本之日期為準。
                                    法院書記官
中      華      民      國      九十    年      七      月      九      日
附錄本判決論罪之法律條文：
刑法第二百七十七條第一項：
傷害人之身體或健康者，處三年以下有期徒刑，拘役或一千元以下罰金。
刑法第三百零九條第一項：
公然侮辱人者，處拘役或三百元以下罰金。


司法院資訊處製作；財團法人民間司法改革基金會備份。
